# 请教陈版主，丧失控制权处理

提问人：dotaauditor 时间：2018-01-05 14:57:47
背景： 2005 年A、B合资成立甲公司，各占股50%，因B为境外投资者，基于多方因素的考虑，当时章程规定A、B各派出董事会成员 4名，其中A派出董事长，且董事长享有一票否决权，A将甲公司纳入合并范围， 2017 年甲公司修改章程，A、B轮流派出董事长，且董事长不再享有一票否决权，因此A公司丧失控制权，不再将甲公司纳入合并范围。 请教陈版主，上述情况下，A公司应当在个别报表和合并报表如何处理？烦请赐教具体适用的会计准则，谢谢！

回答人：chenyiwei
这种情况虽然股权无变动，但仍丧失控制权，此时可参照《瑞华研究 2010 ～ 2016 汇编》之“问题3-2-100（对被投资企业的控制权轮换约定）”所述原则处理。